# 请教陈老师：以账面价值 600 万的无形资产作为合并对价

提问人：sopia0918 时间：2017-09-14 23:53:15
A公司以以账面价值 600 万，公允价值 为 1000 万的无形资产作为合并对价，获得B公司60%的股权（非同一控制下），该无形资产在合并报表里是按照 600 万还是 1000 万摊销呢，

回答人：chenyiwei
如果是以该无形资产对B增资取得控制权，则因为该无形资产并未处置到A的合并报表范围之外，故在A的合并报表层面仍按原账面价值 600 万元持续计量，后续摊销也仍以该金额计算。合并报表层面不确认处置损益。